# 请教陈版-关联方

提问人：华哥 123 时间：2013-04-13 10:58:36
A和B同为C的子公司，D为A的参股公司，请问B和D是否构成关联方呢？

回答人：chenyiwei
如果A可以对D施加重大影响，A和B同受C控制，则B和D构成关联方关系。 IAS 24.9: (b) An entity is related to a reporting entity if any of the following conditions applies: ......(ii) One entity is an associate or joint venture of the other entity (or an associate or joint venture of a member of a group of which the other entity is a member).......

提问人：华哥 123 时间：2013-04-13 15:49:21
回复 chenyiwei 的帖子
谢谢陈版主！我是说D是A的参股公司，不是说A是D的参股公司

回答人：chenyiwei
如果D可以对A施加重大影响，A和B同受C控制，，但B和D之间无其他特殊关系的，则B和D不构成关联方关系

提问人：bjyhljj701417 时间：2014-03-07 12:45:59
如果D可以对A施加重大影响，A和B同受C控制，那么C和D是否构成关联方关系？

回答人：chenyiwei
此时C和D不构成关联方。就是同一企业的两个股东之间的关系，不会仅仅因为同为一家企业的股东而成为关联方的。